臺北高等行政法院判決　　　　　　　　　　　　　　　九十年度訴字第四二五二號
　　　　　　　　　　　　　　　.
　　原　　　告　皮爾登鞋業有限公司
　　代　表　人　甲○○
　　被　　　告　新竹市稅捐稽徵處
　　代　表　人　乙○○處長）.
　　訴訟代理人　丙○○
　　　　　　　　丁○○
右當事人間因營業稅事件，原告不服財政部中華民國九十年四月十日台財訴第000
0000000號再訴願決定，提起行政訴訟。本院判決如左：
　　主      文
原告之訴駁回。
訴訟費用由原告負擔。
　　事      實
一、事實概要：原告於八十三年十二月至八十四年十二月間接受顧客信用卡消費計新
    台幣（下同）八三三、四四一元（含稅），經被告查核結果，以原告未依照營業
    稅法第三十二條之規定開立統一發票，亦未依同法第三十五條規定申報銷售額，
    致短漏營業稅三九、六八八元，乃依營業稅法第五十一條第三款規定，除追繳稅
    款（原告業於八十六年八月二十七日繳納），並按所漏稅額裁處三倍罰鍰計一一
    八、七○○元（補徵營業稅部分其中一○九元符合減免標準，補稅免罰）。原告
    不服，申經復查結果，被告依據原告所提供之統一發票存根聯正本核對結果，復
    查決定更正所漏銷售額為八一三、三八一元，補徵營業稅更正為三八、七三三元
    ，裁處罰鍰更正為一一五、八○○元。原告仍不服，循序提起訴願、再訴願，遞
    遭決定駁回，遂向本院提起行政訴訟。
二、兩造聲明：
　(一)原告聲明：（依起訴狀所載意旨）
    原處分及訴願、再訴願決定均撤銷。
　(二)被告聲明：
    1.駁回原告之訴。
    2.訴訟費用由原告負擔。
三、兩造爭點：原告是否有依規定開立統一發票？
　(一)原告主張之理由：（原告未於言詞辯論期日到場，據其所提訴狀主張如左）
    原告因經營皮鞋店，使用信用卡刷卡方式付費，並以手寫方式開立統一發票。原
    告並不瞭解信用卡刷卡後，須將信用卡號碼填寫於統一發票存根上，惟原告事實
    上係誠實開立統一發票，並無短漏稅捐情事。
  (二)被告答辯之理由：
    1.按「營業人銷售貨物或勞務，應依本法營業人開立銷售憑證時限表規定之時限
      ，開立統一發票交付買受人。」、「營業人除本法另有規定外，不論有無銷售
      額，應以每二月為一期，於次期開始十五日內，填具規定格式之申報書，檢附
      退抵稅款及其他有關文件，向主管稽徵機關申報銷售額、應納或溢付營業稅額
      。其有應納營業稅額者，應先向公庫繳納後，檢同繳納收據一併申報。」、「
      營業人有左列情形之一者，主管稽徵機關得依照查得之資料，核定其銷售額及
      應納稅額並補徵之：一、：：：五、短報、漏報銷售額者。」分別為營業稅法
      第三十二條第一項、第三十五條第一項及第四十三條第五款所明定。次按「營
      業人銷售貨物或勞務與持用信用簽帳卡之買售人者應於開立統一發票時，於發
      票欄載明簽帳卡號碼。但開立二聯式收銀機統一發票者不在此限。」為統一發
      票使用辦法第九條第二項第四款所規定。另「當事人主張事實，須負舉證責任
      ，倘其所提出之證據不足為主張事實之證明，自不能認其主張之事實為真實」
      為行政法院三十六年判字第三十六號著有判例。
    2.本件原告八十三年十二月至八十四年十二月間接受顧客信用卡消費計八八二、
      二六二元（含稅），未依照營業稅法第三十二條之規定開立統一發票，亦未依
      照同法第三十五條之規定申報銷售額，案經被告查獲，依其提示之四七二筆統
      一發票影本與信用卡消費資料相核對，以其中二十九筆銷售金額共計四八、八
      二一元（含稅）之資料經原告補證後尚能勾稽查核；餘四四三筆信用卡銷售金
      額共計八三三、四四一元（含稅），因統一發票影本所載內容與信用卡消費資
      料無法勾稽，致短漏營業稅三九、六八八元，遂核定補徵營業稅三九、六八八
      元（原告業於八十六年八月二十七日繳納）。原告不服，以其接受信用卡消費
      部分並未漏開統一發票，只是開立時未填妥日期等語，申經被告復查決定以復
      查時重行依據原告補證後所提供之統一發票存根聯「正本」與四四三筆信用卡
      銷售金額共計八三三、四四一元（含稅），逐筆核對結果，其中七筆銷售額計
      二○、○六○元（含稅）已開立發票，餘四三六筆信用卡銷售金額共計八一三
      、三八一元（含稅），因發票日期業經塗改與刷卡日相同日期，致開立發票之
      時序不符，仍難以認定有依規定開立發票，本件原補徵營業稅三九、六八八元
      更正為三八、七三三元，依前揭法條規定並無不合。原告仍不服，以發票上未
      填上信用卡號碼及日期，以存證信函說明均不受各級主管機關認定採用。按本
      件於被告查核時，原告所提供之接受信用卡消費所開立之發票存根聯四七二張
      與統一發票使用辦法第九條第二項第四款規定不符，惟被告為免徵納雙方困擾
      ，其中三十六筆原告於發票上補填信用卡號碼，且開立發票之日期、金額與消
      費者刷卡日期、金額相符，被告即予認定原告已開立發票，尚非原告所稱均不
      予認定。至於其餘四三六筆經查對結果，除其中三二筆漏開發票外，其餘刷卡
      資料原告為配合刷卡日期而將原發票日期塗改以使開立發票日期與刷卡日期一
      致，尚無法認定其有依規定開立發票。另原告於查核期間提出之存證信函僅為
      籠統之說明，並未提出具體事證以供查核，按前揭行政法院三十六年判字第三
      十六號判例意旨，原告所提出之證據既不足為其主張事實之證明，自不能認其
      主張之事實為真實，則原告所稱委不足採信，被告核定補徵營業稅三八、七三
      三元，依前揭法條規定，尚無違誤，請仍予維持。
    3.罰鍰部分：
　  按「納稅義務人違反本法或稅法之規定，適用裁處時之法律。但裁處前之法律
      有利於納稅義務人者，適用最有利於納稅義務人之法律。」為稅捐稽徵法第四
      十八條之三所明定。次按「納稅義務人，有左列情形之一者，除追繳稅款外，
      按所漏稅額處一倍至十倍罰鍰，並得停止其營業：一、：：：三、短報或漏報
      銷售額者。」為營業稅法第五十一條第三款所明定。本件原告八十三年十二月
      至八十四年十二月間接受顧客信用卡消費計八三三、四四一元（含稅），接受
      顧客信用卡消費金額共計八八二、二六二元，原核定追認二十九筆計四八、八
      二一元，未依照營業稅法第三十二條之規定開立統一發票，亦未依照同法第三
      十五條之規定申報銷售額，案經被告查獲，乃按所漏稅額處三倍罰鍰計一一八
      、七○○元（補徵營業稅部分其中一○九元符合減免標準，補稅免罰），原告
      不服，申請復查結果，被告重行依據原告提供之補證後統一發票存根聯正本，
      逐筆核對，以其中七筆銷售額計二○、○六○元（含稅），准予追認，業如前
      述，則復查決定原裁處罰鍰變更為一一五、八○○元【（核定補徵營業稅38,7
      33－符合減免標準109）×3＝115,800（計至百元止）】，亦無不合。
    理　　  由
一、本件原告經合法通知，未於言詞辯論期日到場，核無行政訴訟法第二百十八條準
    用民事訴訟法第三百八十六條所列各款情形，爰依被告之聲請，由其一造辯論而
    為判決，合先敘明。
二、按「營業人銷售貨物或勞務，應依本法營業人開立銷售憑證時限表規定之時限，
    開立統一發票交付買受人。：：：」、「營業人除本法另有規定外，不論有無銷
    售額，應以每二月為一期，於次期開始十五日內，填具規定格式之申報書，檢附
    退抵稅款及其他有關文件，向主管稽徵機關申報銷售額、應納或溢付營業稅額，
    其有應納營業稅額者，應先向公庫繳納後，檢同繳納收據一併申報。」及「營業
    人有左列情形之一者，主管稽徵機關得依照查得之資料，核定其銷售額及應納稅
    額並補徵之：一、：：：五、短報、漏報銷售額者。」，營業稅法第三十二條第
    一項前段、第三十五條第一項及第四十三條第五款分別定有明文。又按「納稅義
    務人，有左列情形之一者，除追繳稅款外，按所漏稅額處一倍至十倍罰鍰，並得
    停止其營業；一、：：：三、短報或漏報銷售者。」，亦為營業稅法第五十一條
    第三款所規定。
三、按當事人主張事實，須負舉證責任，倘其所提出之證據，不足為主張事實之證明
    ，自不能認其主張之事實為真實。行政法院（現改制為最高行政法院）三十九年
    判字第二號著有判例。本件原告於八十三年十二月至八十四年十二月間接受顧客
    信用卡消費計八三三、四四一元（含稅），經被告查核結果，以原告未依照營業
    稅法第三十二條之規定開立統一發票，亦未依同法第三十五條規定申報銷售額，
    致短漏營業稅三九、六八八元，乃依營業稅法第五十一條第三款規定，除追繳稅
    款（原告業於八十六年八月二十七日繳納），並按所漏稅額裁處三倍罰鍰計一一
    八、七○○元（補徵營業稅部分其中一○九元符合減免標準，補稅免罰）。原告
    不服，申經復查結果，被告依據原告所提供之統一發票存根聯正本核對結果，復
    查決定更正所漏銷售額為八一三、三八一元，補徵營業稅更正為三八、七三三元
    ，裁處罰鍰更正為一一五、八○○元等情，有統一發票、信用卡刷卡資料、日記
    帳等影本及復查案件處理報告表附於原處分卷可稽。第以原告所提供之接受信用
    卡消費所開立之發票存根聯四七二張與統一發票使用辦法第九條第二項第四款規
    定本不相符，惟被告為免徵納雙方困擾，其中三十六筆因原告於發票上補填信用
    卡號碼，且所開立統一發票之日期、金額與消費者刷卡之日期、金額相符，被告
    遂予認定原告已依規定開立發票，本非原告所稱均不予認定。至其餘四三六筆經
    被告查對結果，除其中三十二筆漏開發票外，其餘亦因原告將原發票日期塗改以
    資配合刷卡日期，有變造情形致開立發票之時間、順序不符，自難認原告有依規
    定開立統一發票。又原告空言主張有誠實開立統一發票，卻始終未提出任何積極
    證據以實其說，揆之前開判例，自難謂其已盡舉證責任，所言殊難採信，是原告
    未依規定開立統一發票，至堪認定，被告之處分尚非無據。從而被告以原告未依
    規定開立統一發票，亦未依規定申報銷售額，致短漏營業稅，除追繳稅款外並按
    所漏稅額裁處罰鍰，揆諸首揭法條規定，並無違誤，一再訴願決定遞予維持，亦
    無不合，原告之訴難認有理由，自應予以駁回。
據上論結，原告之訴為無理由，依行政訴訟法第二百十八條、民事訴訟法第三百八十
五第一項前段、行政訴訟法第九十八條第三項前段，判決如主文。
中　　華　　民　　國　　　九十一　　年　　　三　　　　月　　　十三　　　日
                 　　　　   臺 北 高 等 行 政 法 院  第 一 庭
                             　　　　      審 判 長  法    官  鄭忠仁
                                           　　　    法    官  楊莉莉
                                                     法    官  林育如
右為正本係照原本作成。
如不服本判決，應於送達後二十日內，向本院提出上訴狀並表明上訴理由，如於本判
決宣示後送達前提起上訴者，應於判決送達後二十日內補提上訴理由書（須按他造人
數附繕本）。
中　　華　　民　　國　　　九十一　　年　　　三　　　　月　　　十三　　　日
       　　　　　　　　　　　　　　　　　　　　　　　書 記 官　王永昌
